# 递延所得税资产冲回的问题

提问人：你瞅我干啥 时间：2020-01-06 19:44:44
请教陈老师及各位老师有关递延所得税资产的冲回的问题
2018 年，被审计单位盈利，但盈利金额较小，被审计单位对 2018 年计提的应收账款坏账准备计提了递延所得税资产。
2019 年，由于个别客户的经营状况恶化，对已恶化客户的应收账款按照单项计提的方式计提了大额坏账准备。同时， 2019 年公司削减部分业务模式，
若无重大变动情况，公司未来短时间内始终处于微利状态（盈利预计不能覆盖本年减值及亏损），此状态下，预计其未来不能获取足额的利润弥补 2019 年的减值损失亏损，因此 2019 年不再对坏账准备和可弥补亏损计提递延所得税资产。
问：
1 、上述情形下， 2019 年末是否应考虑冲回 2018 年已经确认的递延所得税资产？
2 、个人认为， 2018 年，公司业务模式尚未改变， 2018 年末计提递延所得税资产是合理的，如果冲回 2018 年计提的递延所得税资产，在 2019 年当期直接冲回，转入所得税费用是否合理？
请陈老师及各位老师帮忙指点一下，谢谢老师？

回答人：chenyiwei
1 、上述情形下， 2019 年末应考虑冲回 2018 年已经确认的递延所得税资产，即期末递延所得税资产（无论以何种名义）的账面价值为零。
2 、基本赞同你的理解，可以作为会计估计变更而不是前期差错处理。